臺灣板橋地方法院刑事判決　　　　　　　96年度訴字第2703號
公　訴　人　臺灣板橋地方法院檢察署檢察官
被　　　告　天巨生物科技有限公司
兼代表人 　丁○○
被　　　告　甲○○
上列一人
選任辯護人　陳煥生律師
　　　　　　胡志斌律師
被　　　告　永保力國際有限公司
　　　　　　　　　　設臺北縣中.
代　表　人　丙○○　男住臺北縣.
被　　　告　乙○○　男　60歲.
　　　　　　　　　　身分證統一.
　　　　　　　　　　住臺北縣板.
上列二被告
選任辯護人　蔡順雄律師
　　　　　　曹詩羽律師
　　　　　　陳怡妃律師
上列被告因違反藥事法案件，經檢察官提起公訴（96年度偵字第
15673 、15674 號），本院以簡式審判程序審理，判決如下：
    主  文
丁○○共同犯製造偽藥，處有期徒刑壹年，減為有期徒刑陸月。
天巨生物科技有限公司法人，其代表人、從業人員，因執行業務
，共同犯製造偽藥罪，科罰金新臺幣捌萬元，減為罰金新臺幣肆
萬元。
甲○○共同犯製造偽藥，處有期徒刑壹年肆月，減為有期徒刑捌
月；緩刑肆年。
乙○○共同犯販賣偽藥，處有期徒刑陸月，減為有期徒刑參月；
緩刑貳年。扣案之「龍龍寶」（勇健）錠陸盒，均沒收之。
永保力國際有限公司法人，其從業人員，因執行業務，共同犯販
賣偽藥罪，科罰金新臺幣肆萬元，減為罰金新臺幣貳萬元。
    事  實
一、丁○○與甲○○2 人，共同基於輸入及販賣偽藥之犯意聯絡
    ，於民國（下同）94年11月23日成立天巨生物科技有限公司
    （下稱：天巨公司），由丁○○擔任負責人，甲○○則向馬
    來西亞不知名廠商輸入含有「Sildenafil analogue 」及「
    Hydroxy acetildenafil 」之西藥後，與廣健興業有限公司
    （下稱：廣健公司）訂立自94年12月15日起至95年6 月15日
    為止之合約，多次委請不知情之該廣健公司，將上開輸入西
    藥連同其他藥材混合打錠，嗣再於報上刊登廣告招攬經銷商
    販售。而設址於臺北縣中和市○○街21巷6 之2 號之永保力
    國際有限公司（下稱：永保力公司）實際負責人乙○○明知
    天巨公司所提供之藥錠為偽藥，仍於95年3 月間與天巨公司
    聯繫，以一錠新臺幣（下同）27.5元之價格，販入1 萬多錠
    ，並在上址設計製作龍龍寶（勇健）錠之包裝盒，並於盒上
    封面圖案寓示該產品具有壯陽功效，於裝盒後寄送各地藥局
    售出。嗣行政院衛生署藥物食品檢驗局（下稱：藥物食品檢
    驗局）經函嘉義縣衛生局派員於95年7 月17日在嘉義縣竹崎
    鄉○○路206 號之「三源藥局」抽驗龍龍寶（勇健）錠，及
    臺南市衛生局派員於95年8 月22日，在臺南市○○路1367號
    之「樺昇藥局」，抽樣上開龍龍寶（勇健）錠，分別送由檢
    驗發現含有「Sildenafil analo gue」及「Hydroxy acetil
    denafil 」之西藥成分，並扣有如主文所示之物，因悉上情
    。
二、案經嘉義縣政府及臺南市衛生局函送臺灣板橋地方法院檢察
    署檢察官偵查起訴。
    理  由
一、本件係依據刑事訴訟法第273 條之1 第1 項規定，以簡式審
    判程序審理判決，合先敘明。
二、本院認定被告等，均有公訴所指如上犯行之證據暨得心證理
    由，分述如下：
(一)、被告等於本院訊問時，均坦承不諱，而被告丁○○明確供述
    ：其係受被告甲○○之邀，擔任天巨公司負責人，並知悉天
    巨公司販賣系案產品之事實，又被告甲○○有偕同其與永保
    力公司及廣健公司簽約等情；被告甲○○亦供述：其有向馬
    來西亞進口藥材，委請廣健公司打錠，並由永保力公司包裝
    銷售等情；被告乙○○供述：其為永保力公司實際負責人，
    並向天巨公司購買打錠完成之產品，包裝銷售之事實等情；
    證人陳劉金蓮證述：於95年3 月間受託銷售龍龍寶（勇健）
    錠之事實；證人高水竹證述：永保力公司寄送龍龍寶（勇健
    ）錠委請代銷之情；證人徐麗花、廖宏武證述：廣健公司受
    天巨公司之委託打錠等情；又天巨公司委由廣健公司打錠後
    ，售予永保力公司包裝銷售之事實，有「代工合約書」、「
    買賣及商標使用合約書」及永保力公司發票暨公司基本資料
    等為證。
(二)、移送機關自三源藥局抽查之龍龍寶（勇健）錠經檢驗含有Si
    ldenafil analogue及Hydroxy acetildenafil之西藥成分事
    實，有藥物食品檢驗局96年1 月25日藥檢參字第0950015763
    號函暨檢驗報告書及嘉義縣衛生局食品檢查現場紀錄表可證
    ；另自樺昇藥局抽查之龍龍寶（勇健）錠經檢驗亦含有Sild
    enafil analogue及Hydroxy acetildenafil西藥成分之事實
    ，亦有同上檢驗局96年1 月25日藥檢參字第0950018045號檢
    驗報告書及臺南市衛生局藥物檢查現場紀錄表足證。
(三)、查扣如主文所示之藥品，經判定確屬偽藥，有上述行政院衛
    生署檢驗報告等為據，據上，本案事證積極明確，被告等之
    犯行，均足以認定，應依法論處。
三、論罪科刑：
(一)、被告等行為後，刑法於94年2 月2 日修正；藥事法於95年5
    月30日修正，均於95年7 月1 日施行，然就本案藥事法部分
    適用之法條部分，並無修正，刑法部分就本案部分，亦毋庸
    為比較，均應逕行適用裁判時法，併先說明。
(二)、按刑事法若干犯罪行為態樣，本質上原具有反覆、持續實行
    之特徵，立法時既予特別歸類，定為犯罪構成要件之行為要
    素，則行為人在密切接近之一定時、地持續實行之複次行為
    ，倘依社會通念，於客觀上認為符合一個反覆、延續性之行
    為觀念者，於刑法評價上，即應僅成立一罪，俾免有重複評
    價、刑度超過罪責與不法內涵之疑慮；學理上所稱「集合犯
    」之職業性、營業性或收集性等具有重複特質之犯罪均屬之
    ，例如經營、從事業務、收集、販賣、製造、散布等行為概
    念者，即是（最高法院95年度臺上字第1079號判決意旨參照
    ）。查被告等，分別為輸入、製造、販賣系案偽藥，核屬營
    利性行為，係在密切接近之一定時間內以相同之方式持續、
    反覆從事，未有間斷，是其此等行為，客觀上具有反覆、延
    續的特徵，從而，在行為概念上，縱有多次行為舉措，仍應
    以集合犯之包括一罪加以評價之。
(三)、核被告丁○○、甲○○所為，均係違反藥事法第82條第1 項
    之輸入、製造偽藥罪，及同法第83條第1 項之明知為偽藥而
    販賣罪；被告乙○○所為，係違反藥事法第83條第1 項之明
    知為偽藥而販賣罪；被告丁○○、甲○○就上開輸入、製造
    、販賣之行為，及被告丁○○、甲○○、乙○○就販賣偽藥
    罪間，分別有犯意聯絡及行為分擔，均為共同正犯。又被告
    丁○○、甲○○，利用不知情之廣健公司人員為製造偽藥行
    為，為間接正犯；而被告丁○○、甲○○等2 人，基於營利
    性犯意，在輸入後製造，復將之販賣予他人，其輸入、販賣
    之低度行為，均應為製造之高度行為所吸收，不另論罪，僅
    論以高度行為之製造偽藥罪。另被告天巨公司及永保力公司
    部分，為法人，因其代表人、從事業務之人，執行職務，分
    別違反藥事法第82條第1 項、第83條第1 項之罪，應依同法
    第87條之規定，各科以罰金刑。
(四)、爰審酌被告等人如上行為之犯罪動機、目的、手段、方式，
    時間、數量、所獲利益暨犯罪後態度等一切情狀，分別酌情
    量處如主文所示之刑；又被告等所為犯罪時間，均在中華民
    國九十六年罪犯減刑條例第2 條規定之96年4 月24日前，復
    無同條例第3 條第1 項所列不予減刑之情形，是本案均依同
    條例第2 條第1 項第3 款規定各減其宣告刑1/2 ；而法人之
    為科處罰金刑者，乃肇因代表人、從業人員之執行職務觸犯
    刑責而為之法定刑依附，自然人部分，因依上述已為減刑，
    則法人部分亦無不得為減刑之規定，仍應依同上條例減其罰
    金刑1/ 2；末查被告甲○○、乙○○2 人，前均未曾受有期
    徒刑以上刑之宣告，有本院96年9 月19日列印之臺灣高等法
    院被告前案紀錄表在卷可考，其因一時失慮，致罹刑典，事
    後於本院復已然坦承犯行，不能謂為無悔意，是被告甲○○
    、乙○○2 人，經此刑之宣告後，應知警惕而無再犯之虞，
    並獲公訴人同意支付公庫相當款項之條件並已經履行在案，
    有國庫繳款書在卷可參，綜之，本院因認尚無逕對被告甲○○、乙○○2 人施以短期自由刑之必要，是以暫不執行其宣
    告之刑較為適當，爰依刑法第74條第1 項第1 款，並參酌同
    條第2 項第4 款規定，分別宣告緩刑期間如主文，用啟自新
    。至被告丁○○部分，本院認其所犯，並無暫不執行其宣告
    刑較為適當之合理性理由存在情形【本院按：被告丁○○因
    案經判處有期徒刑1 年6 月確定，現待執行中；另臺灣高雄
    地方法院檢察署96年度偵字第21109 號96年7 月24日偵查分
    案中】，爰不為緩刑宣告，附帶說明。
(五)、另按藥事法第79條第1 項固規定：「查獲之偽藥或禁藥，沒
    入銷燬之」，惟上揭沒入銷燬之規定，係列於藥事法第八章
    「稽查及取締」內，而非列於第九章「罰則」中，其性質應
    屬行政秩序罰，屬行政機關依行政程序科罰之權限，法院自
    不得越權於判決內諭知沒入銷燬（最高法院92年度臺上字第
    2718號判決意旨參照），是以，本案查扣之偽藥，應不得依
    前開規定宣告沒入銷燬之。雖扣案之如主文所示之物（本院
    按：起訴書記載為4 盒，然依臺灣板橋地方法院檢察署扣押
    物品清單：96保字第1651號【96年度他字第1543號卷第4 頁
    】、第1653號【96年度他字第1544號卷第12頁】各為3 盒，
    是此部份應予以更正，附帶說明），係被告丁○○、甲○○
    製造，並已出售予被告乙○○，應已非丁○○、甲○○所有
    ；而乙○○又售予如上所述各該藥局待銷，亦非被告乙○○
    供所有，然如上所述，系案之物為偽藥，屬違禁物，仍應依
    刑法第38條第1 項第1 款規定，宣告沒收之。
據上論斷，應依刑事訴訟法第273 條之1 第1 項、第299 條第1
項前段，藥事法第82條第1 項、第83條第1 項、第87條，刑法第
11條前段、第28條、第74條第1 項第1 款、第38條第1 項第1 款
，判決如主文。
本案經檢察官吳文正到庭執行職務。
中　　華　　民　　國　　96　　年　　10　　月　　5 　　日
                        刑事第五庭法  官  黎錦福
上列正本證明與原本無異。
如不服本判決，應於判決送達後10日內敘明上訴理由，向本院提
出上訴狀（應附繕本），上訴於臺灣高等法院。
                                  書記官  蔡麗春
中　　華　　民　　國　　96　　年　　10　　月　　5 　　日
附錄本案論罪科刑所用法條全文：
藥事法第82條
製造或輸入偽藥或禁藥者，處10年以下有期徒刑，得併科新臺幣
1 千萬元以下罰金。
犯前項之罪，因而致人於死者，處無期徒刑或10年以上有期徒刑
，致重傷者，處7 年以上有期徒刑。
因過失犯第1 項之罪者，處3 年以下有期徒刑、拘役或科新臺幣
50萬元以下罰金。
第1 項之未遂犯罰之。
藥事法第83條
明知為偽藥或禁藥，而販賣、供應、調劑、運送、寄藏、牙保、
轉讓或意
圖販賣而陳列者，處7 年以下有期徒刑，得併科新臺幣5 百萬元
以下罰金。
犯前項之罪，因而致人於死者，處7 年以上有期徒刑，致重傷者
，處3 年以上12年以下有期徒刑。
因過失犯第1 項之罪者，處2 年以下有期徒刑、拘役或科新臺幣
30萬元以下罰金。
第1 項之未遂犯罰之。
藥事法第87條
法人之代表人，法人或自然人之代理人、受雇人，或其他從業人
員，因執行業務，犯第82條至第86條之罪者，除依各該條規定處
罰其行為人外，對該法人或自然人亦科以各該條之罰金。
